【裁判字號】    99,豐簡上,327
【裁判日期】    990519
【裁判案由】    家庭暴力防治法
【裁判全文】
臺灣臺中地方法院刑事判決          99年度豐簡上字第327號
上  訴  人  甲○○
即  被  告
上列上訴人即被告因違反家庭暴力防治法案件，不服本院豐原簡
易庭99度豐簡字第136號於中華民國99年3月16日第一審簡易判決
（聲請簡易判決處刑案號：臺灣臺中地方法院檢察署99年度偵字
第678號），提起上訴，本院管轄之第二審合議庭判決如下：
    主    文
上訴駁回。
    犯罪事實及理由
一、本案經本院審理結果，認第一審簡易判決認事、用法及量刑
    均無不當，應予維持，除引用如附件所示之本院第一審簡易
    判決書及臺灣臺中地方法院檢察署檢察官聲請簡易判決處刑
    書記載之犯罪事實、證據及理由外，並補充被告甲○○於本
    院審理時之自白為證據。
二、上訴人即被告甲○○上訴意旨略以：伊於事發後已取得妻子
    丙○○之原諒，叫伊回家一起住，伊因患有高血壓、糖尿病
    ，每天需要打針、吃藥，現因沒工作又要養孫女，很後悔，
    希望法官輕判等語，提起上訴。
三、核被告甲○○所為，係犯刑法第277條第1項之傷害罪及家庭
    暴力防治法第61條第1款之違反保護令罪。按刑罰之量定，
    固屬法院自由裁量之職權行使，但仍應審酌刑法第57條所列
    各款事由及一切情狀，為酌量輕重之標準，並非漫無限制；
    量刑輕重係屬事實審法院得依職權自由裁量之事項，苟已斟
    酌刑法第57條各款所列情狀而未逾越法定刑度，不得遽指為
    違法；且在同一犯罪事實與情節，如別無其他加重或減輕之
    原因，下級審量定之刑，亦無過重或失輕之不當情形，則上
    級審法院對下級審法院之職權行使，原則上應予尊重（最高
    法院72年臺上字第6696號、75年臺上字第7033號判例及85年
    度臺上字第2446號判決意旨參照）。本件被告甲○○所犯經
    從一重論以家庭暴力防治法第61條第1款之違反保護令罪，
    係法定刑為3年以下有期徒刑之罪，經原審量處拘役50日，
    並諭知易科罰金之折算標準。雖被告甲○○上訴意旨以其身
    罹疾病、無法像一般人正常工作，沒有能力繳納易科罰金或
    易服社會勞動，認原審量刑過重，請求撤銷改判較輕之刑，
    惟本院認為原審判決並未逾越法律所規定之範圍，亦未逾越
    客觀上之適當性、相當性及必要性之比例原則，核屬妥適，
    而量刑係屬法官在法定刑範圍內得自由裁量之事項，復觀以
    其所處之刑度，顯已審酌刑法第57條規定之各款事由後而為
    之，是依上開實務見解，本院自當予以尊重。原審認事用法
    既無不當，且量刑亦屬妥適，並無失重或過輕之不當或量刑
    違法情形，揆諸首開說明，原審判決，自應予以維持。故被
    告以量刑過重為由，提起上訴，為無理由，應予駁回。
據上論斷，應依刑事訴訟法第455條之1第1項、第3項、第373條
、第364條、第368條，判決如主文。
本案經檢察官乙○○到庭執行職務。
中    華    民    國    99    年    5     月    19    日
                刑事第七庭  審判長法  官  王邁揚
                                  法  官  林美玲
                                  法  官  黃賢婷
以上正本證明與原本無異。
本件不得上訴。
                                  書記官  江美琪
中    華    民    國    99    年    5     月    19    日

司法院資訊處製作；財團法人民間司法改革基金會備份。
